臺灣苗栗地方法院刑事判決　　　　　　　 95年度易字第856號
公　訴　人　臺灣苗栗地方法院檢察署檢察官
被　　　告　丙○○
　　　　　　　　　　　弄6號9.
上列被告因竊盜案件，經檢察官提起公訴（95年度偵字第5790號）
，本院依簡式審判程序判決如下：
    主  文
丙○○竊盜，處有期徒刑陸月。又攜帶兇器、踰越安全設備、於
夜間侵入住宅竊盜，處有期徒刑捌月；扣案之螺絲起子壹支、手
電筒壹支、手套壹雙、黑色皮包壹個均沒收。應執行有期徒刑壹
年壹月；扣案之螺絲起子壹支、手電筒壹支、手套壹雙、黑色皮
包壹個均沒收。
　　犯罪事實及理由
一、犯罪事實：
（一）丙○○素行不佳，有2 次竊盜之前科紀錄（未構成累犯）
      ，猶不知悔改，因積欠地下錢莊債務無力清償，欲北上尋
      找行竊目標，思以行竊所得贓款償還債務，先於民國（下
      同）95年11月20日下午3 時許，至台中市○○區○○里○○○街55號甲○○住處前，見騎樓兩側之鐵捲門未關，騎
      樓上停放甲○○所有車牌號碼KW6- 609號重型機車之鑰匙
      未取下，認為有機可趁，上前以該支鑰匙發動引擎而竊取
      之，得手後供己代步之交通工具。
（二）丙○○騎乘該部竊來之贓車，於95年11月20日晚上5 時多
      許（起訴書誤為晚上6 時08分），攜帶黑色皮包1 個（內
      裝有螺絲起子1 支、手電筒1 支、手套1 雙），先從苗栗
      縣苑裡鎮○○里○○路45之5 號無人居住之空屋爬上頂樓
      後，再攀爬至隔壁房屋即苗栗縣苑裡鎮○○里○○路45之
      4 號之頂樓，再從頂樓未關之窗戶攀爬進入屋內走至2 樓
      ，持在客觀上足供兇器使用之螺絲起子1 支，以撬開門鎖
      之方式，打開乙○○房間之大門，進入房間內竊取乙○○
      所有價值約新台幣（下同）8 千元之金戒指1 只（重約2.
      47錢）、硬幣486 元得手，於同日晚上5 時30分許，發現
      有其他房客蔡志祥返家，乃從房間衝出來往頂樓逃跑，蔡
      志祥見狀追上頂樓，丙○○循原來路線從隔壁空屋（即45
      之5 號）頂樓往下衝到1 樓，被蔡志祥在45之5 號旁空地
      堵住，蔡志祥質問丙○○為何侵入他人住宅，丙○○趁隙
      又往後方巷子逃跑，逃至苗栗縣苑裡鎮○○路與南北1 路
      路口旁，終被蔡志祥追上抓住，蔡志祥立即請友人向警方
      報案，苗栗縣警察局通霄分局苑裡分駐所正在執行巡邏勤
      務之員警，於同日晚上6 時08分接獲通報後，於同日晚上
      6 時10分許抵達現場將丙○○逮捕，並扣得丙○○之行竊
      工具螺絲起子1 支、手電筒1 支、手套1 雙、黑色皮包1
      個。
（三）案經苗栗縣警察局通霄分局報請台灣苗栗地方法院檢察署
      檢察官偵查起訴。
二、證據名稱：
（一）被告丙○○於警詢時及偵、審中之自白。
（二）被害人甲○○、乙○○於警詢時之指訴。
（三）證人蔡志祥於警詢時之證述。
（四）車籍資料作業詳細畫面、苗栗縣警察局車輛尋獲電腦輸入
      單、台中市警察局車輛失竊證明單等影本各1 紙。
（五）被害人甲○○領回失竊車輛所出具之認領保管單1 紙。
（六）被害人乙○○領回失竊財物所出具之認領保管單1 紙。
（七）照片16張。
（八）扣案之螺絲起子1 支、手電筒1 支、手套1 雙、黑色皮包
      1 個。
（九）中華民國95年日出日沒時刻表1份。
（十）臺灣高等法院被告前案紀錄表、臺灣苗栗地方法院檢察署
      刑案資料查註紀錄表。
三、論罪科刑：
（一）核被告丙○○於犯罪事實欄（一）所為，係犯刑法第320
      條第1 項之普通竊盜罪，起訴書認被告丙○○係犯刑法第
      321 條第1 項第3 款之加重竊盜罪嫌，尚有未洽，起訴法
      條應予以變更。被告丙○○於犯罪事實欄（二）所為，係
      犯刑法第321 條第1 項第1 款、第2 款、第3 款攜帶兇器
      、踰越安全設備、於夜間侵入住宅之加重竊盜罪。
（二）被告丙○○所犯上開2罪，犯意各別，應分論併罰。
（三）爰審酌被告丙○○有2 次未構成累犯之竊盜前科紀錄，有
      上開前科表在卷足憑，足見其人素行不佳，一再犯竊盜罪
      ，破壞社會治安，理應重罰，惟念其所竊得之財物已由被
      害人領回，犯後能坦白承認，深表悔意等一切情狀，分別
      量處如主文所示之刑，並定其應執行之刑，以資懲儆。
（四）至扣案之螺絲起子1 支、手電筒1 支、手套1 雙、黑色皮
      包1 個，均係被告丙○○所有，供其於犯罪事實欄（二）
      行竊時所用之工具，應依刑法第38條第1 項第2 款之規定
      ，予以宣告沒收。
四、應適用之法條：
（一）刑事訴訟法第273 條之1 第1 項、第299 條第1 項前段、
      第300條、第310 條之2 、第454 條第1 項。
（二）刑法第320 條第1 項、第321 條第1 項第1 款、第2 款、
      第3 款、第51條第5 款、第38條第1 項第2 款。
（三）刑法施行法第1之1條。
五、本判決係依刑事訴訟法第310 條之2 、第454 條第1 項製作
    ，依法僅記載當事人欄、主文、犯罪事實、證據名稱以及應
    適用之法條，其中犯罪事實部分，依同法第308 條之修正立
    法理由，亦僅記載犯罪構成要件事實，關於刑罰加重事由（
    含累犯在內）免予記載（法院辦理刑事訴訟案件應行注意事
    項第144 點參照），但仍於主文予以表明，並於應適用之法
    條欄予以引用。如不服本判決，應於判決送達之日起10日內
    ，向本院提起上訴。
本案經檢察官蕭慶賢到庭執行職務。
中　　華　　民　　國 　　96　　年　　2 　　月　　6　　日
                  刑事第三庭    法　官　柳章峰
以上正本證明與原本無異。
如不服本判決，應於判決送達後10日內向本院提出上訴狀（應抄
附繕本）。告訴人或被害人如對於本判決不服者，應具備理由請
求檢察官上訴，其上訴期間之計算係以檢察官收受判決正本之日
期為準。
                                書記官  陳采瑜
中　　華　　民　　國　　96　　年　　2 　　月　　6 　　日
附記論罪之法條全文：
刑法第320 條第1 項
意圖為自己或第三人不法之所有，而竊取他人之動產者，為竊盜
罪，處5 年以下有期徒刑、拘役或5 百元以下罰金。
刑法第321條
犯竊盜罪而有左列情形之一者，處6 月以上、5 年以下有期徒刑
：
一  於夜間侵入住宅或有人居住之建築物、船艦或隱匿其內而犯
    之者。
二  毀越門扇、牆垣或其他安全設備而犯之者。
三  攜帶兇器而犯之者。
四  結夥三人以上而犯之者。
五  乘火災、水災或其他災害之際而犯之者。
六  在車站或埠頭而犯之者。
前項之未遂犯罰之。
